it: Cibo, bevande e tabacco > Alimenti > Frutta candita o ricoperta di cioccolato: Frutta candita; Frutta ricoperta di cioccolato; Caramelle gommose alla frutta
en: Food, Beverages & Tobacco > Food Items > Candied & Chocolate Covered Fruit: Candied Fruit; Chocolate Covered Fruit; Fruit Jelly Candy
sk-SK: Potraviny, nápoje a tabakové výrobky > Potraviny > Kandizované ovocie v čokoláde: Kandizované ovocie; Ovocie v čokoláde; Ovocné želé cukríky
el: Τρόφιμα, ποτά & προϊόντα καπνού > Είδη διατροφής > Ζαχαρωμένα & σοκολατένια φρούτα: Ζαχαρωμένα φρούτα; Σοκολατένια φρούτα; Ζελεδάκια φρούτων
zh-TW: 食物、飲料和菸草 > 食品 > 糖衣水果/巧克力水果: 蜜餞; 巧克力水果; 水果軟糖
da: Fødevarer, drikkevarer og tobak > Fødevarer > Frugt med chokoladeovertræk og kandiseret frugt: Kandiseret frugt; Frugt med chokoladeovertræk; Frugtvingummi
hr-HR: Hrana, piće i duhan > Prehrambeni artikli > Kandirano i čokoladno voće: Kandirano voće; Čokoladno voće; Voćni žele bomboni
pt-BR: Alimentos, bebidas e tabaco > Alimentos > Frutas cristalizadas ou cobertas de chocolate: Frutas cristalizadas; Frutas cobertas de chocolate; Balas de gelatina de frutas
fi: Ruoka, juoma ja tupakkatuotteet > Ruokatuotteet > Sokeri- ja suklaakuorrutteiset hedelmät: Sokeroidut hedelmät; Suklaakuorrutteiset hedelmät; Hedelmähyytelömakeiset
zh-CN: 饮食/烟酒 > 食品 > 巧克力涂层/糖裹水果: 糖渍水果; 巧克力涂层水果; 水果凝胶糖果
ja: 食品・飲料 > 食品 > 砂糖漬け・チョココーティングフルーツ: 砂糖漬けのフルーツ; チョココーティングフルーツ; フルーツゼリーキャンディ
nl: Eten, drinken en tabak > Voedselitems > Geglazuurd en chocoladefruit: Geglazuurd fruit; Chocoladefruit; Fruitgum
bg-BG: Храна, напитки и тютюневи изделия > Хранителни продукти > Захаросани и покрити с шоколад плодове: Захаросани плодове; Покрити с шоколад плодове; Плодови желирани бонбони
cs: Jídlo, pití a tabák > Potraviny > Kandované ovoce a ovoce v čokoládě: Kandované ovoce; Ovoce v čokoládě; Ovocné želé bonbony
ro-RO: Alimente, băuturi și tutun > Produse alimentare > Fructe confiate și acoperite cu ciocolată: Fructe confiate; Fructe acoperite cu ciocolată; Jeleuri de fructe
ko: 식품/음료/담배 > 식품 > 설탕 조림/초콜릿 입힌 과일: 설탕 조림 과일; 초콜릿 입힌 과일; 과일 젤리 캔디
fr: Alimentation, boissons et tabac > Aliments > Fruits confits et fruits enrobés de chocolat: Fruits confits; Fruits enrobés de chocolat; Pâtes de fruits
es: Alimentación, bebida y tabaco > Alimentos > Frutas recubiertas de chocolate y caramelizadas: Fruta caramelizada; Fruta cubierta de chocolate; Dulces de gelatina de frutas
pl: Żywność, napoje i tytoń > Żywność > Owoce w czekoladzie i kandyzowane: Kandyzowane Owoce; Owoce w czekoladzie; Galaretki owocowe
nb: Mat, drikkevarer og tobakk > Matvarer > Kandisert og sjokoladedekket frukt: Kandisert frukt; Sjokoladedekket frukt; Fruktgelégodteri
sv: Mat, dryck och tobak > Livsmedel > Kanderade och chokladöverdragna frukter: Kanderad frukt; Chokladdoppad frukt; Fruktgelégodis
lt-LT: Maistas, gėrimai ir tabakas > Maisto prekės > Cukruoti ir šokoladu padengti vaisiai: Cukruoti vaisiai; Šokoladu padengti vaisiai; Vaisių želė saldainiai
sl-SI: Hrana, pijača in tobak > Prehrambeni izdelki > Kandirano in s čokolado oblito sadje: Kandirano sadje; S čokolado oblito sadje; Sadni žele bonboni
pt-PT: Comida, bebidas e tabaco > Artigos alimentares > Fruta cristalizada e com cobertura de chocolate: Fruta cristalizada; Fruta com cobertura de chocolate; Gomas de fruta
ru: Продукты, напитки и табачные изделия > Пищевые продукты > Цукаты и фрукты в шоколадной глазури: Цукаты; Фрукты в шоколадной глазури; Фруктовые желейные конфеты
hu: Élelmiszerek, italok és dohányáru > Élelmiszertételek > Kandírozott és csokoládéval bevont gyümölcs: Kandírozott gyümölcs; Csokoládéval bevont gyümölcs; Gyümölcsös zselécukorkák
th: อาหาร เครื่องดื่ม และยาสูบ > รายการอาหาร > ผลไม้เคลือบช็อกโกเลต: ผลไม้หวาน; ผลไม้เคลือบช็อกโกเลต; เยลลี่รสผลไม้
tr: Yiyecek, İçecekler ve Tütün Mamülleri > Yiyecek Çeşitleri > Şeker ve Çikolata Kaplı Meyve: Şekerlenmiş Meyve; Çikolata Kaplı Meyve; Meyveli jöle şekerler
de: Nahrungsmittel, Getränke & Tabak > Lebensmittel > Schokofrüchte: Kandierte Früchte; Mit Schokolade überzogene Früchte; Geleefrüchte
vi: Thực phẩm, đồ uống và thuốc lá > Hàng thực phẩm > Hoa quả phủ đường và sô cô la: Hoa quả phủ đường; Hoa quả phủ sô cô la; Kẹo dẻo trái cây